臺灣高等法院民事判決
108年度重上字第314號
上  訴  人  
即被上訴人    高連發  


訴訟代理人    蕭萬龍律師
複  代理人    林庭誼律師
              洪崇遠律師
              李庚道律師
被上訴人即  
上  訴  人    呂紀瑩  
              陳義雲（兼陳穗華之承受訴訟人）

              呂文雄(身分證統一編號：0000000000）

              林玉盆（兼呂學馫附表二編號20之八土地應有 
　　　　　　　        部分；呂仰鎧、呂育宗附表二編號20  
                       之五土地應有部分之承當訴訟人）

上四人共同
訴訟代理人    趙文淵律師
被上訴人即  
視同上訴人    呂理順  

              呂學興  
              呂理朝（兼呂邱完、呂素娥之承受訴訟人）

              呂理煉（兼呂邱完、呂素娥之承受訴訟人）


              廖呂鳳嬌（兼呂邱完、呂素娥之承受訴訟人）

              呂芳龍  

              呂芳豊  
              邱淑雲  

              呂尤月珠

              呂文化(即呂芳獅之承受訴訟人)

              呂里木(即呂芳獅之承受訴訟人)

              呂其翰(即呂芳獅之承受訴訟人)



              呂輝龍（即呂學文之承受訴訟人）

              呂學義  

              張呂玉里
              呂春宜  
              邱瀞瑩（即邱呂月西之承受訴訟人）


              呂榮治  
              呂龍典  
              呂耀裕  

              呂玉燕  
              呂啓榮  

              呂佩倩  


              呂佳樺  

              呂許秀蓉

              呂芳勝  
              呂寶金  
              呂里城  
              呂金珠  
              呂麗慧  
              呂素珠  
              呂游秀英(即呂進之承受訴訟人)

兼  上一人
訴訟代理人    呂理發  
被上訴人即  
視同上訴人    林麗純  

              呂學仁  

              呂學棕  
              呂學明  
              呂學全(身分證統一編號：0000000000）

上二人共同
訴訟代理人    呂邱招治


被上訴人即  
視同上訴人    呂學宏（原名呂學祥）

              呂理枝（兼呂簡草之承受訴訟人）

              呂理柳（兼呂簡草之承受訴訟人）

              呂藍伴（兼呂簡草、呂文雄〈身分證統一編號：
　　　　　　　        0000000000〉之承受訴訟人）

              呂佳娥（兼呂簡草、呂文雄〈身分證統一編號：
　　　　　　　        0000000000〉之承受訴訟人）

              呂佳諭（兼呂簡草、呂文雄〈身分證統一編號：
　　　　　　　        0000000000〉之承受訴訟人）

              呂理亨（兼呂簡草之承受訴訟人）

              呂美蓮（兼呂簡草之承受訴訟人）


              呂美玉（兼呂簡草之承受訴訟人）


              呂學鎮  
              呂學金  
              
              呂玉雲  
              呂翊嘉  
              陳薪宸

              鄭源滄  
              呂明娟  

              邱莊月梨
              呂燈松  

              呂文景  
              呂唐榮  

              呂明男  
              呂育倫  
              呂理騰  

              蕭銘鋒  
              
              呂學昌  


              呂淑鳳  

兼上四人共同
訴訟代理人    呂淑花  
被上訴人即
視同上訴人  
              高芳蘭  
              呂學全（身分證統一編號：0000000000，即呂理
　　　　　　　        蟬之承受訴訟人）


              呂進通（即呂理蟬之承受訴訟人）
                                                  
　　　　　　　　　　　　
              呂東星（即呂理蟬之承受訴訟人）


              王文魁  
              洪秋子  

法定代理人    沈聰進  
被上訴人即  
視同上訴人    林志隆(即林呂秀之承受訴訟人)

              張菱恩（即呂沛珍之承受訴訟人）

              張瀞之（即呂沛珍之承受訴訟人）

              張博皓（即呂沛珍之承受訴訟人）

兼  上二人
法定代理人    張文錠（即呂沛珍之承受訴訟人）

被上訴人即  
視同上訴人    呂宜貞(即呂理會之承受訴訟人)

              呂紹華(即呂理會之承受訴訟人)

              呂學墩(即呂理會之承受訴訟人)

              邱呂淑娥(即呂理會之承受訴訟人)

              呂春吟(即呂理會之承受訴訟人)

              呂張盆（即呂理治之承受訴訟人）

              呂芳綺（即呂理治之承受訴訟人）

              呂秋華（即呂理治之承受訴訟人）

              呂秀芬（即呂理治之承受訴訟人）

              呂秀茹（即呂理治之承受訴訟人）
                      
              呂恩賢（即呂理治之承受訴訟人）
                      
              呂學淵（身分證統一編號：0000000000，即呂理
　　　　　　　        鑼之承受訴訟人）
        
              呂芳昌  
              呂致緯（即呂理鑼、呂學泉之承受訴訟人）

              蔡汶錡（兼呂賴明月、呂秋美、呂學源附表二編



              高家涓（兼陳邦彥、陳邦典、呂邦琛、呂邦梁、




              呂學良  

              呂學淵（身分證統一編號：0000000000）


              吳宥蓁  


              蔡文堯（即蔡呂紅桃之承受訴訟人）

              呂陳麗香（即呂理賢之承受訴訟人）

              呂鎮邦（即呂理賢之承受訴訟人）



              呂學政（即呂理賢之承受訴訟人）

              呂邦梁(即呂理書之承受訴訟人)


上  一  人
訴訟代理人    吳淑芬  
被上訴人即  
視同上訴人    呂仰鎧（即呂理舜之承受訴訟人）

              呂育宗（即呂理舜之承受訴訟人）

              呂柏旻(即呂芳獅、呂里貴之承受訴訟人)

              呂學馫  
              陳邦彥(即呂理書之承受訴訟人)


              呂邦琛(即呂理書之承受訴訟人)


              王陳梅君(即呂理書之承受訴訟人)

              呂蘭君(即呂理書之承受訴訟人)


兼上四人共同
訴訟代理人    陳邦典(即呂理書之承受訴訟人)  


被上訴人即  
視同上訴人    呂賴明月（即呂川之承受訴訟人）

              呂秋美（即呂川之承受訴訟人）

              呂學源（即呂川之承受訴訟人）

上列當事人間請求分割共有物事件，兩造對於中華民國107年12
月6日臺灣桃園地方法院97年度訴字第1185號第一審判決，各自
提起上訴，本院於111年2月23日言詞辯論終結，判決如下：
    主      文
一、原判決廢棄。
二、被上訴人即上訴人呂陳麗香、呂學政、呂鎮邦應就坐落桃園
    市○○區○○段○○○地號土地，其被繼承人呂理賢之應有部分三
    三三九七分之四二○辦理繼承登記。
三、兩造共有之桃園市○○區○○段○○○○○○○○○○○地號土地，應按附
    表一編號1至3所示方式分割。
四、第一、二審訴訟費用由兩造分別各就桃園市○○區○○段○○○○○○
    ○○○○○地號土地，依附表二、三、四所示權利範圍比例負擔
    。
    事實及理由
壹、程序方面：
一、上訴人即被上訴人高連發（下稱高連發）提起本件共有物分
    割之訴乃固有必要訴訟，雖僅高連發及被上訴人即上訴人陳
    義雲、呂紀瑩、林玉盆、呂文雄（身分證統一編號：Z00000
    0000，因有同名當事人，故特別標明，以資區別不同。上4
    人下稱陳義雲等4人）提起上訴，惟依民事訴訟法第56條第1
    項第1款前段規定，對其他共同訴訟人亦有效力，自應併列
    其等為上訴人。
二、被上訴人即上訴人呂理順、呂學興、呂理朝、呂理煉、廖呂
    鳳嬌、呂芳龍、呂芳豊、邱淑雲、呂尤月珠、呂文化、呂里
    木、呂其翰、呂輝龍、呂學義、張呂玉里、呂春宜、邱瀞瑩
    、呂榮治、呂龍典、呂耀裕、呂玉燕、呂啓榮、呂佩倩、呂
    佳樺、呂許秀蓉、呂芳勝、呂寶金、呂里城、呂金珠、呂麗
    慧、呂素珠、林麗純、呂學仁、呂學棕、呂學宏（原名呂學
    祥）、呂理枝、呂理柳、呂藍伴、呂佳娥、呂佳諭、呂理亨
    、呂美蓮、呂美玉、呂學鎮、呂學金、呂玉雲、呂翊嘉、陳
    薪宸(原名陳燕廳)、鄭源滄、呂明娟、邱莊月梨、呂燈松、
    呂文景、呂唐榮、呂明男、呂育倫、高芳蘭、呂學全(身分
    證統一編號：Z000000000)、呂進通、呂東星、王文魁、洪
    秋子、林志隆、張菱恩、張瀞之、張博皓、張文錠、呂宜貞
    、呂紹華、呂學墩、邱呂淑娥、呂春吟、呂張盆、呂芳綺、
    呂秋華、呂秀芬、呂秀茹、呂恩賢、呂學淵(身分證統一編
    號：Z000000000)、呂芳昌、呂致緯、蔡汶錡、高家涓、呂
    學良、呂學淵(身分證統一編號：Z000000000)、吳宥蓁、蔡
    文堯、呂陳麗香、呂鎮邦、呂學政、呂學源、呂仰鎧、呂育
    宗、呂柏旻、呂學馫、陳邦彥、呂邦琛、王陳梅君、呂蘭君
    、陳邦典、呂賴明月、呂秋美(以下逕稱其名)經合法通知均
    未於言詞辯論期日到場，核無民事訴訟法第386條所列各款
    情形，爰依高連發之聲請，由其一造辯論而為判決。
三、被上訴人即上訴人呂學泉（於民國108年3月11日死亡）、呂
    川（於109年4月8日死亡）、蔡呂紅桃（於110年2月19日死
    亡）、呂理賢（於110年10月3日死亡）分別於本院審理中死
    亡，此有除戶戶籍謄本在卷可稽（見本院卷二第301頁；本
    院卷三第399頁；本院卷四第93頁；本院個資卷第259頁 ）
    ，並由高連發具狀聲明或本院裁定由其等之繼承人承受訴訟
    （見本院卷二第97至106頁；本院卷三第203、204、393至39
    8、463、464頁；本院卷四第81至91頁；本院卷五第41頁）
    。按除呂理賢外，其餘已死亡呂學泉、呂川、蔡呂紅桃3人
    之繼承人均已辦妥繼承或分割繼承登記，見本院卷五第61、
    91、95、137、139、141、225、293、303、387、401、403
    頁），核無不合，應予准許。又被上訴人即上訴人呂沛珍於
    102年5月1日死亡，其繼承人為張文錠、張菱恩、張瀞之、
    張博皓4人，張菱恩（民國00年0月00日出生，見本院個資卷
    第195頁）部分原由其父張文錠承受訴訟，嗣張菱恩於本院
    審理中已成年，高連發具狀聲明由張菱恩承受訴訟（見本院
    卷五第517頁），亦應准許。　　
四、被上訴人即上訴人呂理賢於本件訴訟繫屬後移轉登記其所有
    桃園市○○區○○段000地號土地（下稱系爭000地號土地）應有
    部分予林玉盆；被上訴人即上訴人呂理騰、呂學墩、邱呂淑
    娥、呂春吟、呂宜貞、呂紹華、呂燈松於本件訴訟繫屬後移
    轉登記其所有桃園市○○區○○段000地號土地（下稱系爭000地
    號土地）應有部分予呂淑花、蔡汶錡、第三人林冠佑；被上
    訴人即上訴人陳邦彥、陳邦典、呂邦琛、呂邦梁、王陳梅君
    、呂蘭君於本件訴訟繫屬後移轉登記其所有桃園市○○區○○段
    000地號土地（下稱系爭000地號土地，與系爭000、000地號
    合稱為系爭三土地）應有部分予呂學淵(Z000000000)、呂文
    景、呂學昌、呂學良（見本院卷五第223、295、297、299、
    303、391、393），依民事訴訟法第254條第1項前段規定，
    於訴訟並無影響，併予敘明。
貳、實體方面：
一、高連發主張：系爭三土地均為兩造共有，應有部分如附表二
    、三、四所示。系爭三土地均無不能分割情事，惟共有人不
    能達成分割協議等情，爰依民法第823條第1項、第824條規
    定，求為將系爭000地號土地為變價分割，系爭000地號、系
    爭000地號土地按本判決附圖（下稱附圖）為原物分割之判
    決。原審為系爭三土地均變價分割之判決，高連發就系爭00
    0地號、系爭000地號土地部分提起上訴，上訴聲明為：㈠原
    判決關於系爭000、000地號土地所為分割部分廢棄。 ㈡上廢
    棄部分，系爭000、000地號土地應將如附圖編號000⑷、000
    部分分歸高連發取得，其餘部分如何分割無意見。
二、被上訴人即上訴人陳義雲等4人、呂理發、呂游秀英、呂學
    明、呂學全(Z000000000)、呂淑花、呂理騰、蕭銘鋒、呂學
    昌、呂淑鳳、呂邦梁、陳邦典、陳邦彥、呂邦琛、王陳梅君
    、呂蘭君均以：系爭三土地應按附圖（即本判決附表一）所
    示方式分割，聲明求為廢棄原判決。被上訴人即上訴人呂春
    宜稱：就系爭000、000地號土地上現由高連發私設世外桃源
    社區外圍道路部分，同意分割給高連發所有，系爭三土地其
    餘部分則維持共有等語；被上訴人即上訴人王文魁稱：伊不
    可能賣掉土地，希望照現況分割等語；被上訴人即上訴人張
    呂玉里則稱：對分割方案不知怎麼說等語。其餘被上訴人即
    上訴人均未到庭或具狀表示意見。
三、本院判斷：
　㈠系爭三土地均係兩造共有，系爭000、000、000地號土地面積
    依序為7383.13平方公尺、3661.84平方公尺、4688.42平方
    公尺，各共有人應有部分比例依序如附表二、三、四所示，
    此有系爭三土地登記謄本在卷可憑（見本院卷五第43至145
    頁）。又系爭三土地之使用分區為特定農業區，均屬農牧用
    地（見本院卷五第43、63、99頁），依物之使用目的並無不
    能分割之情形，亦未訂定不分割之期限，兩造復未能就分割
    方法為協議，是高連發依民法第823條第1項前段、第824條
    規定，請求分割系爭三土地，自屬有據。
　㈡按分割之方法不能協議決定者，法院得因任何共有人之請求
    ，以原物分配於各共有人，此觀民法第823條第1項、第824
    條第2項第1款本文規定自明。裁判分割共有物訴訟，為形式
    之形成訴訟，事件本質為非訟事件，法院定共有物之分割方
    法，不受當事人聲明之拘束，應斟酌當事人聲明、陳述之旨
    意、共有土地之性質、經濟效用及兩造利益，公平決之。並
    以原物分割為原則，於原物分割顯有困難時，始得以變賣並
    分配價金之方式分割。
　㈢系爭000、000、000地號土地面積依序為7383.13平方公尺、3
    661.84平方公尺、4688.42平方公尺，均為特定農業區農牧
    用地，是系爭三土地均屬農業發展條例第3條第1項第11款所
    指「耕地」。按「每宗耕地分割後每人所有面積未達0.25公
    頃者，不得分割。但有下列情形之一者，不在此限：…四、
    本條例（指農業發展條例）89年1月4日修正施行前之共有耕
    地，得分割為單獨所有。」，農業發展條例第16條第1項第4
    款定有明文。又72年8月1日農業發展條例第30條規定，每宗
    耕地不得分割及移轉為共有，嗣89年1月26日修正公布為現
    行第16條第1項規定，該條項第4款之立法理由載明：62年該
    條例制定前，耕地並未禁止分割及移轉為共有，故耕地共有
    狀況普遍存在於農村，為使本條例修正施行前之共有耕地，
    產權單純化，少共有糾紛，故增列第4款，使本條例修正施
    行前之共有耕地，其分割最小單位面積不受限制，以解決目
    前共有耕地之糾紛並達產權單純化之目的。準此，於89年1
    月4日農業發展條例修正施行前已存在共有狀態之耕地，尚
    不受農業發展條例第16條第1項本文之限制，不因部分共有
    人係於89年1月4日農業發展條例修正施行後繼受成為共有人
    而有異，此參耕地分割執行要點第11點規定：「依本條例（
    指農業發展條例）第16條第1項第3款及第4款規定申辦分割
    之共有耕地，部分共有人於本條例修正後，移轉持分土地，
    其共有關係未曾終止或消滅，且分割後之宗數未超過修正前
    共有人數者，得申請分割。」即明。查系爭三土地原為呂萬
    得等人所共有，高連發先後於94年3月25、28日、同年4月6
    日、同年12月15日以買賣為原因，及於97年7月10日以贈與
    為原因，向系爭000地號土地原共有人呂萬得、呂芳勝、呂
    榮治、呂學宏、呂學文、呂春宜、呂學仁、呂學棕、呂郭金
    雀、呂理亨、呂理治、呂學長、呂理宇、呂理智及彭貴鳳登
    記取得系爭000地號土地應有部分；復於94年3月25、30日、
    同年4月6、20日以買賣為原因，向系爭000地號土地原共有
    人呂理治、呂芳龍、呂芳豊、郭呂梅、蔡呂紅桃、呂芳秀、
    呂芳昌、呂芳獅、呂學文、呂春宜、呂榮治、呂里華、呂寶
    金、呂里城、呂郭金雀、林呂秀、呂金珠、呂學仁、呂學棕
    、呂學宏、呂玉雲、陳義雲、陳穗華、陳燕廳、呂理亨、呂
    理治、呂學長、呂家弘、呂沛珍、呂麗慧、呂素珠登記取得
    系爭000地號土地應有部分；再於94年3月28、30日、97年5
    月29日、同年7月10日以贈與為原因，向系爭000地號土地原
    共有人呂理宇、呂理智、呂理正、呂萬得、呂郭金雀、呂理
    亨、彭貴鳳登記取得系爭000地號土地應有部分等情，有桃
    園市八德地政事務所（下稱八德地政所）109年4月23日德地
    測字第1090003585號函所附高連發登記所有權及異動索引、
    系爭三土地異動索引資料存卷可查（見本院卷三第243、247
    至270頁；見本院卷五第173至179、187、255至265、337至3
    41、347頁）。高連發固係於89年1月4日農業發展條例修正
    施行後，始繼受系爭三土地應有部分成為共有人，並於97年
    6月6日訴請裁判分割系爭三土地（見原審卷一第4頁），然
    依上開說明，原共有人呂萬得等人於農業發展條例修正後，
    移轉其所有系爭三土地應有部分予高連發，而系爭三土地之
    共有關係未曾終止或消滅，且分割後之宗數尚未超過修正前
    共有人數，故本件如採原物分割方式，且部分共有人分割後
    所有面積縱未達0.25公頃，仍合於農發條例第16條第1項第4
    款規定，此參八德地政所109年6月4日德第測字第109000512
    2號載明：高連發得依農業發展條例第16條第1項第4款規定
    分割為單獨所有，但分割後不得再援引該條例同條款規定辦
    理分割等語（見本院卷三第315、317頁），及桃園市政府地
    政局109年5月1日桃地測字第1090021141號函載明：系爭三
    土地尚無最小面積單位之分割限制等語（見本院卷三第271
    頁）亦得證明。又系爭三土地上均無辦理保存登記之建物，
    此有現場照片及八德地政所109年4月23日德地測字第109000
    3585號函可證（見本院卷三第247、248頁；本院卷四第266
    至273頁），可見系爭三土地採原物分割並無困難，自不宜
    採變賣分配價金方式分割。
　㈣參以系爭000地號土地之附圖編號000⑴部分，現況為鋪設柏油
    路之既成道路（即榮興路）；編號000部分為緊鄰上開000⑴
    部分道路之農田，面積狹小，形狀狹長，尚無單獨利用價值
    ，此有本院109年8月31日勘驗筆錄、桃園市八德區公所109
    年4月10日桃市德工字第1090012753號、桃園市政府農業局1
    09年5月8日桃農管字第1090013957號函等存卷可查（見本院
    卷三第275、276、280、437至443頁）。且高連發及林玉盆
    、呂理發、呂游秀英、呂學明、呂學全(Z000000000)、呂淑
    花、蕭銘鋒、呂學昌、呂淑鳳、呂邦梁、陳邦典、陳邦彥、
    呂邦琛、王陳梅君、呂蘭君等系爭000地號土地多數共有人
    均已同意將編號000⑴、000部分土地，分由該土地全體共有
    人共同取得，並按各共有人原應有部分比例維持共有等語（
    見本院卷五第513頁），是依編號000⑴、000部分土地上開利
    用情形，並考量系爭000地號土地全體共有人之利益，依民
    法第824條第4項規定，應將系爭000地號此二部分分割由該
    土地全體共有人按原應有部分比例維持共有。再者，高連發
    所請求分得如附圖000⑷、000部分，屬環繞其所興建世外桃
    源社區之道路（即榮星路000巷，見本院卷三第103、439頁
    ），高連發已稱：於分得該部分土地後，願意提供公眾使用
    ，也打算捐給國家等語（見本院卷三第235頁），而系爭三
    土地其餘部分，現況為農田、雜草，土地上均無辦理保存登
    記之建物，亦有原審勘驗筆錄、現場照片、空照圖等為證（
    見原審卷三第220頁；原審卷六第101頁；本院卷三第103頁
    ；本院卷五第273頁），是參酌系爭三土地之上開性質、經
    濟效用，且高連發及陳義雲等4人、呂理發、呂游秀英、呂
    學明、呂學全(Z000000000)、呂淑花、呂理騰、蕭銘鋒、呂
    學昌、呂淑鳳、呂邦梁、陳邦典、陳邦彥、呂邦琛、王陳梅
    君、呂蘭君等系爭三土地多數共有人均同意按附表一編號1
    至3所示方案為原物分割（見本院卷五第512、513頁），而
    系爭三土地其餘共有人經本院歷次送達開庭通知及筆錄，未
    曾表示異議或提出不同分割方案，應認其等均已默示同意如
    附表一編號1至3所示分割方案，並同意仍續與其他共有人維
    持共有等情，堪認系爭三土地以按如附表一編號1至3所示方
    案為原物分配，符合土地性質、經濟效用及兩造之利益，堪
    予採取。
四、按因繼承、強制執行、公用徵收或法院之判決，於登記前已
    取得不動產物權者，非經登記，不得處分其物權，民法第75
    9條定有明文。次因分割共有物性質上為處分行為，故共有
    不動產之共有人中有已死亡者，依民法第759條規定，其繼
    承人自非先經登記，不得訴請分割共有物，在該繼承人為被
    告之情形，為求訴訟經濟，原告可就請求繼承登記及分割共
    有物之訴一併提起，即以一訴請求該死亡共有人之繼承人辦
    理繼承登記，並請求該繼承人於辦理繼承登記後，與原告及
    其餘共有人分割共有之不動產（最高法院68年度第13次民事
    庭會議決議、70年度第2次民事庭會議決議參照）。查系爭9
    54號土地共有人即被上訴人即上訴人呂理賢於110年10月3日
    死亡，其所遺系爭524號土地應有部分420/33397應由其繼承
    人呂陳麗香、呂學政、呂鎮邦（下稱呂陳麗香等3人）繼承
    ，已如前述，則高連發追加請求判命呂陳麗香等3人應就被
    繼承人呂理賢所遺系爭524號土地應有部分辦理繼承登記後
    ，予以分割，核無不合，應予准許。
五、綜上所述，系爭三土地應依附表一編號1至3所示方法為原物
    分配。原審就系爭三土地均為變價分割，容有未洽。上訴意
    旨指摘原判決此部分不當，求予廢棄改判，為有理由，爰廢
    棄改判如主文第三項所示。又分割共有物之訴，乃形式形成
    訴訟，法院不受當事人聲明分割方法之拘束，故實質上並無
    所謂何造勝訴、敗訴之問題，爰審酌本件分割方案係就系爭
    三土地各自為原物分割，並非就系爭三土地為合併分割，及
    兩造各自因本件分割訴訟所得之利益等情，認本件訴訟費用
    ，應由系爭三土地各共有人依附表二、三、四所示應有部分
    比例分擔，始為公平，併予敘明。
六、本件事證已臻明確，兩造其餘之攻擊或防禦方法及所用之證
    據，經本院斟酌後，認為均不足以影響本判決之結果，爰不
    逐一論列，附此敘明。
七、據上論結，本件上訴為有理由。依民事訴訟法第463條、第3
    85條第1項前段、第450條、第80條之1，判決如主文。 　
中　　華　　民　　國　　111 　年　　3 　　月　　23　　日
                  民事第十六庭  
                        審判長法  官  朱耀平
                              法  官  呂明坤
                              法  官  羅立德
正本係照原本作成。
如不服本判決，於合併上訴利益額逾150萬元始可上訴，應於收
受送達後20日內向本院提出上訴書狀，其未表明上訴理由者，應
於提出上訴後20日內向本院補提理由書狀（均須按他造當事人之
人數附繕本）上訴時應提出委任律師或具有律師資格之人之委任
狀；委任有律師資格者，另應附具律師資格證書及釋明委任人與
受任人有民事訴訟法第466條之1第1項但書或第2項所定關係之釋
明文書影本。如委任律師提起上訴者，應一併繳納上訴審裁判費
。
中　　華　　民　　國　　111 　年　　3 　　月　　24　　日
　　　　　　　    　　　　　　書記官  葉蕙心　　
附表一：
編號  地  號             分        割        方        法    1 000地號 兩造共有之桃園市○○區○○段000地號土地，面積7383.13平方公尺，應按以下方式原物分配予各共有人： 一、如附圖編號000（面積83.26平方公尺）、編號000⑴（面積815.95平方公尺）所示部分，分歸附表二所示全體共有人取得，並按附表二所示應有部分比例保持共有。 二、如附圖編號000⑵（面積681.46平方公尺）所示部分，分歸附表五之一所示共有人取得，並按附表五之一所示應有部分比例保持共有。 三、如附圖編號000⑶（面積274.13平方公尺）所示部分，分歸附表五之二所示共有人取得，並按附表五之二所示應有部分比例保持共有。 四、如附圖編號000⑷（面積2522.23平方公尺）所示部分，分歸附表五之三所示共有人取得，並按附表五之三所示應有部分比例保持共有。 五、如附圖編號000⑸所示（面積3006.10平方公尺）部分，分歸附表五之四所示共有人取得，並按附表五之四所示應有部分比例保持共有。    2 000地號 兩造共有之桃園市○○區○○段000地號土地（面積3661.84平方公尺），應按以下方式原物分配予各共有人： 一、如附圖編號000（面積1530.18平方公尺）部分，分歸如附表六之一所示共有人取得，並按附表六之一所示應有部分比例保持共有。 二、如附圖編號000⑴（面積384.86平方公尺）所示部分，分歸如附表六之二所示共有人取得，並按附表六之二所示應有部分比例保持共有。 三、如附圖編號000⑵（面積154.82平方公尺）所示部分，分歸如附表六之三所示共有人取得，並按附表六之三所示應有部分比例保持共有。 四、如附圖編號000⑶（面積334.27平方公尺）所示部分，分歸如附表六之四所示共有人取得，並按附表六之四所示應有部分比例保持共有。 五、如附圖編號000⑷所示（面積1257.71平方公尺）部分，分歸上訴人即被上訴人高連發取得。    3 000地號 兩造共有之桃園市○○區○○段000地號土地（面積4688.42平方公尺），應按以下方式原物分配予各共有人： 一、如附圖編號000（面積291.86平方公尺）部分，分歸上訴人即被上訴人高連發取得。 二、如附圖編號000⑴（面積58.96平方公尺）所示部分，分歸如附表七之一所示共有人取得，並按附表七之一所示應有部分比例保持共有。 三、如附圖編號000⑵（面積3188.32平方公尺）所示部分，分歸如附表七之二所示共有人取得，並按附表七之二所示應有部分比例保持共有。 四、如附圖編號000⑶（面積951.06平方公尺）所示部分，分歸如附表七之三所示共有人取得，並按附表七之三所示應有部分比例保持共有。 五、如附圖編號000⑷（面積198.22平方公尺）所示部分，分歸如附表七之四所示共有人取得，並按附表七之四所示應有部分比例保持共有。   
附表二（000地號土地共有人應有部分或權利範圍比例）：
編號   共  有  人    當  事  人  權 利 範 圍              備                註  1 呂龍典 呂龍典 100/14313   2 鄭源滄 鄭源滄 504/33397   3 呂耀裕 呂耀裕 100/14313   4 呂理發 呂理發 210/33397   5 林麗純 林麗純 168/33397   6 呂學明 呂學明 1412/66794   7 呂學全 (Z000000000) 呂學全 (Z000000000) 1412/66794   8 蕭銘鋒 蕭銘鋒 1100/33397   9 呂文景 呂文景 200/33397   10  呂明男 呂明男 200/33397   11 呂育倫 呂育倫 200/33397   12 呂學昌 呂學昌 100/33397   13 高連發 高連發 2000/14313 高連發之應有部分原為1784/14313，嗣於97年7月10日以贈與為原因，自彭貴鳳登記取得應有部分72/4771，合計2000/14313。  14 呂淑鳳 呂淑鳳 550/33397   15 呂淑花 呂淑花、呂理騰 1650/33397 呂淑花之應有部分原為550/33397，嗣於108年6月27日以買賣為原因，自呂理騰登記取得之應有部分1100/33397，合計1650/33397。  16 呂理朝（兼呂邱完、呂素娥之承受訴訟人） 呂理朝（兼呂邱完、呂素娥之承受訴訟人） 48/4771 原共有人呂芳權（應有部分1260/33397）於74年11月5日死亡，由其繼承人呂理朝、呂邱完、呂理賢、呂理煉、呂素娥、廖呂鳳嬌於97年6月4日辦理繼承登記，應有部分各30/4771。嗣呂邱完、呂素娥分別於102年10月1日、107年11月30日死亡，由其等之繼承人呂理朝、呂理煉、呂理賢、廖呂鳳嬌承受訴訟，並於108年06月14日就呂邱完、呂素娥上開應有部分辦理繼承登記。  17 呂理煉（兼呂邱完、呂素娥之承受訴訟人） 呂理煉（兼呂邱完、呂素娥之承受訴訟人） 48/4771   18 邱淑雲 邱淑雲 20/4771 邱淑雲於97年12月17日以買賣為原因，登記取得呂理賢之應有部分30/4771，嗣於102年1月08日，將其中應有部分10/4771贈與呂學仁，邱淑雲仍有應有部分20/4771。  19 王文魁 王文魁 1853/33397 王文魁於98年4月28日、102年3月18日以買賣為原因，依序自呂理順、呂玉燕、呂學鎮、呂學金、陳義雲（先移轉與彭貴鳳，再移轉與王文魁）登記取得應有部分420/33397、845/33397、210/33397、210/33397、24/4771，合計1853/33397。  20 林玉盆（兼呂學馫、呂仰鎧、呂育宗之承當訴訟人） 林玉盆（兼呂學馫、呂仰鎧、呂育宗之承當訴訟人）、呂陳麗香（即呂理賢之承受訴訟人）、呂學政（即呂理賢之承受訴訟人）、呂鎮邦（即呂理賢之承受訴訟人）、呂尤月珠、呂芳昌、呂文化（即呂芳獅之承受訴訟人）、呂里木（即呂芳獅之承受訴訟人）、呂其翰（即呂芳獅之承受訴訟人）、呂柏旻（即呂芳獅、呂里貴之承受訴訟人）、呂學全(Z000000000，即呂理蟬之承受訴訟人)、呂進通（即呂理蟬之承受訴訟人）、呂啓榮、呂許秀蓉、呂明娟、呂佩倩、呂佳樺、呂文雄(Z000000000)、呂理枝（兼呂簡草之承受訴訟人）、呂理亨（兼呂簡草之承受訴訟人）、呂理柳（兼呂簡草之承受訴訟人）、呂美蓮（兼呂簡草之承受訴訟人）、呂美玉（兼呂簡草之承受訴訟人）、呂藍伴（兼呂簡草、呂文雄之承受訴訟人）、呂佳娥（兼呂簡草、呂文雄之承受訴訟人）、呂佳諭（兼呂簡草、呂文雄之承受訴訟人）、廖呂鳳嬌、呂學淵（Z000000000，即呂理鑼之承受訴訟人）、呂致緯（即呂理鑼、呂學泉之承受訴訟人）、呂宜貞(即呂理會之承受訴訟人)、呂紹華(即呂理會之承受訴訟人)、呂學墩(即呂理會之承受訴訟人)、邱呂淑娥(即呂理會之承受訴訟人)、呂春吟(即呂理會之承受訴訟人)、呂學義、張呂玉里、呂里城、呂金珠、呂素珠、呂燈松、陳薪宸（原名陳燕廳）、林志隆(即林呂秀之承受訴訟人)、陳義雲（兼陳穗華之承受訴訟人）、呂唐榮 98522/300573 一、呂理賢於109年5月27日以買賣為原因，將其繼承自呂邱完、呂素娥之應有部分15/4771移轉登記予林玉盆。嗣呂理賢於110年10月3日死亡，由其繼承人呂陳麗香、呂學政、呂鎮邦（下稱呂陳麗香等3人）承受訴訟；林玉盆雖於110年4月14日聲請代呂理賢承當訴訟（見本院卷四第29頁），但並未提出呂理賢或呂陳麗香等3人同意其承當訴訟之證明，尚不生承當訴訟效力（本院106年法律座談會民事類提案第25號意旨參照）。 二、呂芳秀於98年7月1日以夫妻贈與為原因，將其應有部分378/33397移轉登記予呂尤月珠。呂尤月珠於105年12月2日以買賣為原因，將上開應有部分移轉登記予林玉盆。 三、原共有人郭呂梅（應有部分189/33397）於99年3月15日死亡，其繼承人郭春發於99年5月10日辦理繼承登記後，於同年月20日以贈與為原因，將上開應有部分移轉登記予呂芳昌。嗣呂芳昌於105年12月2日以買賣為原因，將應有部分378/33397移轉登記予林玉盆。 四、原共有人呂芳獅（應有部分378/33397）於98年3月24日死亡後，由其繼承人呂里貴、呂文化、呂里木、呂其翰承受訴訟，並於同年8月24日辦理繼承登記，應有部分各378/133588。呂文化、呂里木、呂其翰、呂里貴依序於105年12月21日、106年3月17日以買賣為原因，將上開應有部分移轉登記予林玉盆。呂里貴於106年12月5日死亡，由其繼承人呂柏旻承受訴訟。　 五、呂仰鎧、呂育宗於109年6月4日以買賣為原因，將其等公同共有之應有部分100/14313分移轉登記予林玉盆。此部分已由林玉盆承當訴訟。　 　 六、原共有人呂理蟬（應有部分100/14313）於100年2月19日死亡後，由其繼承人呂東星、呂學全(Z000000000)、呂進通於100年9月2日辦理繼承登記，應有部分各100/42939。嗣呂學全(Z000000000)、呂進通於102年5月7日以買賣為原因，將上開應有部分各100/42939移轉登記予林玉盆。 七、呂啓榮、呂許秀蓉、呂明娟、呂佩倩、呂佳樺於105年12月1日均以買賣為原因，將其應有部分各12/4771移轉登記予林玉盆。  八、呂學馫於109年5月27日以買賣為原因，將其應有部分630/33397分移轉登記予林玉盆。此部分已由林玉盆承當訴訟。 九、㈠呂簡草、呂理枝、呂文雄(Z000000000）、呂理亨、呂理柳、呂美蓮、呂美玉於101年1月16日以買賣為原因，將其等公同共有之應有部分1260/33397移轉登記予呂文雄(Z000000000)。嗣呂簡草於102年6月24日死亡，由其繼承人呂理枝、呂文雄(Z000000000）、呂理亨、呂理柳、呂美蓮、呂美玉承受訴訟。呂文雄(Z000000000)於106年6月5日死亡，由其繼承人呂藍伴、呂佳娥、呂佳諭承受訴訟。㈡廖呂鳳嬌於101年1月16日以買賣為原因，將其繼承自呂芳權之應有部分30/4771移轉登記予呂文雄(Z000000000)。㈢呂理鑼於101年1月16日以買賣為原因，將其應有部分700/33397移轉登記予呂文雄(Z000000000)。嗣呂理鑼於106年1月5日死亡，由其繼承人呂學淵（Z000000000）、呂學泉承受訴訟。呂學泉於108年3月11日死亡，由其繼承人呂致緯承受訴訟。㈣呂理會於101年1月16日以買賣為原因，將其應有部分2520/33397移轉登記予呂文雄(Z000000000)。嗣呂理會於103年3月12日死亡，由其繼承人呂宜貞、呂紹華、呂學墩、邱呂淑娥、呂春吟承受訴訟。㈤呂學義、張呂玉里、呂里城、呂金珠、呂素珠、呂燈松、陳薪宸（原名陳燕廳）於101年1月16日均以買賣為原因，依序將其應有部分420/33397、420/33397、84/33397、84/33397、72/4771、1100/33397、24/4771移轉登記予呂文雄(Z000000000)。㈥林呂秀於101年1月16日以買賣為原因，將其應有部分84/33397移轉登記予呂文雄(Z000000000)。嗣林呂秀於101年4月27日死亡，由其繼承人林志隆承受訴訟。㈦原共有人陳穗華（應有部分24/4771）於98年3月1日死亡，由其繼承人陳義雲承受訴訟，並於98年9月14日辦理繼承登記。陳義雲於101年1月16日以買賣為原因，將上開應有部分移轉登記予呂文雄(Z000000000)。㈧呂文雄(Z000000000)於101年12月19日以買賣為原因，將所受讓上開㈠至㈦應有部分移轉登記予林玉盆。 十、呂唐榮於102年5月7日以買賣為原因，將其應有部分200/33397移轉登記予林玉盆。　  21 呂學仁 呂學仁 10/4771   22 洪秋子 洪秋子、呂學興、呂紀瑩、呂寶金、呂玉雲、呂翊嘉、邱瀞瑩（即邱呂月西之承受訴訟人）、呂東星（即呂理蟬之承受訴訟人）、高芳蘭   4024/42939 一、呂學興、呂紀瑩、呂寶金、呂玉雲、呂翊嘉於102年7月31日以買賣為原因，依序將其應有部分700/33397、420/33397、252/33397、504/33397、504/33397移轉登記予洪秋子。 二、邱呂月西於102年7月31日以買賣為原因，將其應有部分420/33397移轉登記予洪秋子。嗣邱呂月西於103年7月11日死亡，由其繼承人邱瀞瑩承受訴訟。 三、呂東星於102年2月26日以買賣為原因，將其繼承自呂理蟬之應有部分100/42939移轉登記予洪秋子。 四、高芳蘭於102年7月31日以買賣為原因，將其繼承自呂里華之應有部分252/33397移轉登記予洪秋子。　 　   23 呂理銀 呂芳龍、呂芳豊 3024/33397 呂芳龍於100年10月25日以買賣為原因，將其應有部分1512/33397移轉登記予呂理銀。呂芳豊於105年6月3日以贈與為原因，將其應有部分3024/33397移轉登記予呂理銀。  24 呂游秀英(即呂進之承受訴訟人) 呂游秀英(即呂進之承受訴訟人) 210/33397 原共有人呂進（應有部分210/33397）於106年8月22日死亡，由其繼承人呂游秀英承受訴訟，並於同年11月30日辦理繼承登記。  25 陳邦彥(即呂理書之承受訴訟人) 陳邦彥(即呂理書之承受訴訟人) 1000/200382 原共有人呂理書（應有部分1000/33397）於108年1月21日死亡，由其繼承人陳邦彥、陳邦典、呂邦琛、呂邦梁、王陳梅君、呂蘭君承受訴訟，並於同年6月13日辦理繼承登記，應有部分各1000/200382。  26 陳邦典(即呂理書之承受訴訟人) 陳邦典(即呂理書之承受訴訟人) 1000/200382   27 呂邦琛(即呂理書之承受訴訟人) 呂邦琛(即呂理書之承受訴訟人) 1000/200382   28 呂邦梁(即呂理書之承受訴訟人) 呂邦梁(即呂理書之承受訴訟人) 1000/200382   29 王陳梅君(即呂理書之承受訴訟人) 王陳梅君(即呂理書之承受訴訟人) 1000/200382   30 呂蘭君(即呂理書之承受訴訟人) 呂蘭君(即呂理書之承受訴訟人) 1000/200382   31 廖呂鳳嬌（兼呂邱完、呂素娥之承受訴訟人） 廖呂鳳嬌（兼呂邱完、呂素娥之承受訴訟人） 15/4771 原共有人呂邱完、呂素娥分別於102年10月1日、107年11月30日死亡，其等之繼承人廖呂鳳嬌於108年6月14日辦理繼承登記應有部分15/4771。  32 蔡汶錡（兼呂賴明月、呂秋美、呂學源之承當訴訟人） 蔡汶錡（兼呂賴明月、呂秋美、呂學源之承當訴訟人） 630/33397 原共有人呂川（應有部分630/33397）於109年3月25日以買賣為原因，將其應有部分630/33397分移轉登記予蔡汶錡。嗣呂川於109年4月8日死亡，由其繼承人呂賴明月、呂秋美、呂學源承受訴訟。此部分已由蔡汶錡承當訴訟。  33 蔡文堯（即蔡呂紅桃之承受訴訟人） 蔡文堯（即蔡呂紅桃之承受訴訟人） 189/33397 原共有人蔡呂紅桃（應有部分189/33397）於110年2月19日死亡，由其繼承人蔡文堯承受訴訟，並於同年4月20日辦理繼承登記。 
附表三（000地號土地共有人應有部分或權利範圍比例）：
編號   共  有  人    當  事  人  權 利 範 圍             備                註  1 呂理順 呂理順 420/33397   2 呂學興 呂學興 700/33397   3 呂理朝（兼呂邱完、呂素娥之承受訴訟人） 呂理朝（兼呂邱完、呂素娥之承受訴訟人） 420/33397   4 呂理煉（兼呂邱完、呂素娥之承受訴訟人） 呂理煉（兼呂邱完、呂素娥之承受訴訟人） 420/33397   5 呂學義 呂學義 420/33397   6 張呂玉里 張呂玉里 420/33397   7 呂紀瑩 呂紀瑩 420/33397   8 呂龍典 呂龍典 100/14313   9 鄭源滄 鄭源滄 504/33397   10 呂耀裕 呂耀裕 100/14313   11 呂玉燕 呂玉燕 845/33397   12 呂啓榮 呂啓榮 12/4771   13 呂許秀蓉 呂許秀蓉 12/4771   14 呂明娟 呂明娟 12/4771   15 呂佩倩 呂佩倩 12/4771   16 呂佳樺 呂佳樺 12/4771   17 呂理發 呂理發 210/33397   18 呂學馫 呂學馫 630/33397   19 邱莊月梨 邱莊月梨 420/33397   20 林麗純 林麗純 168/33397   21 呂學明 呂學明 1412/66794   22 呂學全 (Z000000000) 呂學全 (Z000000000) 1412/66794   23 蕭銘鋒 蕭銘鋒 1100/33397   24 呂文雄 (Z000000000) 呂文雄 (Z000000000) 200/33397   25 呂文景 呂文景 200/33397   26 呂唐榮 呂唐榮 200/33397   27 呂明男 呂明男 200/33397   28 呂育倫 呂育倫 200/33397   29 呂學昌 呂學昌 100/33397   30 呂理枝（兼呂簡草之承受訴訟人） 呂理枝（兼呂簡草之承受訴訟人） 公同共有1260/33397 原共有人呂簡草（應有部分1260/33397）於102年6月24日死亡，由其繼承人呂理枝、呂文雄(Z000000000）、呂理亨、呂理柳、呂美蓮、呂美玉承受訴訟，並於102年10月14日辦理繼承登記，公同共有上開應有部分。呂文雄(Z000000000)於106年6月5日死亡，由其繼承人呂藍伴、呂佳娥、呂佳諭承受訴訟，並於107年5月28日辦理繼承登記，公同共有上開應有部分。   31 呂理亨（兼呂簡草之承受訴訟人） 呂理亨（兼呂簡草之承受訴訟人）    32 呂理柳（兼呂簡草之承受訴訟人） 呂理柳（兼呂簡草之承受訴訟人）    33 呂美蓮（兼呂簡草之承受訴訟人） 呂美蓮（兼呂簡草之承受訴訟人）    34 呂美玉（兼呂簡草之承受訴訟人） 呂美玉（兼呂簡草之承受訴訟人）    35 呂藍伴（兼呂簡草、呂文雄之承受訴訟人） 呂藍伴（兼呂簡草、呂文雄之承受訴訟人）    36 呂佳娥（兼呂簡草、呂文雄之承受訴訟人） 呂佳娥（兼呂簡草、呂文雄之承受訴訟人）    37 呂佳諭（兼呂簡草、呂文雄之承受訴訟人） 呂佳諭（兼呂簡草、呂文雄之承受訴訟人）    38 呂學鎮 呂學鎮 210/33397   39 呂學金 呂學金 210/33397   40 高連發 高連發 68824/200382   41 呂淑鳳 呂淑鳳 550/33397   42 呂淑花 呂淑花、呂理騰 1650/33397 呂淑花原有應有部分550/33397，再於108年6月27日因買賣取得呂理騰之應有部分1100/33397，合計1650/33397。  43 呂翊嘉 呂翊嘉 504/33397   44 呂東星（即呂理蟬之承受訴訟人） 呂東星（即呂理蟬之承受訴訟人） 100/42939 原共有人呂理蟬（應有部分300/42939）於100年2月19日死亡後由其繼承人呂東星、呂進通、呂學全（Z000000000）承受訴訟，並於100年9月2日辦理繼承登記，應有部分各100/42939。嗣呂學全(Z000000000)於106年11月2日以買賣為原因，將應有部分100/42939移轉登記予葉佳興。  45 呂進通（即呂理蟬之承受訴訟人） 呂進通（即呂理蟬之承受訴訟人） 100/42939   46 葉佳興 呂學全 （Z000000000，即呂理蟬之承受訴訟人） 100/42939   47 邱瀞瑩 邱瀞瑩（即邱呂月西之承受訴訟人） 420/33397 原共有人邱呂月西於103年7月11日死亡，由其繼承人邱瀞瑩承受訴訟，並於同年12月8日辦理繼承登記。  48 呂學淵（Z000000000，即呂理鑼之承受訴訟人） 呂學淵（Z000000000，即呂理鑼之承受訴訟人） 1400/100191 呂理鑼於106年1月5日死亡，由其繼承人呂學淵（Z000000000）、呂學泉承受訴訟，並於106年7月17日辦理繼承登記，應有部分依序為1400/100191、700/100191。嗣呂學泉於108年3月11日死亡，由其繼承人呂致緯承受訴訟，並於108年4月24日辦理繼承登記。  49 呂致緯（即呂理蟬之承受訴訟人） 呂致緯（即呂理鑼、呂學泉之承受訴訟人） 700/100191   50 呂游秀英(即呂進之承受訴訟人) 呂游秀英(即呂進之承受訴訟人) 210/33397 原共有人呂進（應有部分210/33397）於106年8月22日死亡，由其繼承人呂游秀英承受訴訟，並於同年11月30日辦理分割繼承登記。  51 林玉盆（兼呂學馫、呂仰鎧、呂育宗之承當訴訟人） 呂仰鎧（即呂理舜之承受訴訟人）、呂育宗（即呂理舜之承受訴訟人） 100/14313 原共有人呂理舜於98年12月8日將其應有部分100/14313信託登記予呂仰鎧、呂育宗，登記為公同共有。嗣呂理舜於98年11月26日死亡，由其繼承人呂仰鎧、呂育宗承受訴訟，並於107年3月6日以買賣為原因，將其等公同共有之應有部分100/14313分移轉登記予林玉盆。  52 陳邦彥(即呂理書之承受訴訟人) 陳邦彥(即呂理書之承受訴訟人) 1000/200382 原共有人呂理書於108年1月21日死亡，由其繼承人陳邦彥、陳邦典、呂邦琛、呂邦梁、王陳梅君、呂蘭君6人承受訴訟，並於同年6月13日辦理繼承登記，應有部分各1000/200382。  53 陳邦典(即呂理書之承受訴訟人) 陳邦典(即呂理書之承受訴訟人) 1000/200382   54 呂邦琛(即呂理書之承受訴訟人) 呂邦琛(即呂理書之承受訴訟人) 1000/200382   55 呂邦梁(即呂理書之承受訴訟人) 呂邦梁(即呂理書之承受訴訟人) 1000/200382   56 王陳梅君(即呂理書之承受訴訟人) 王陳梅君(即呂理書之承受訴訟人) 1000/200382   57 呂蘭君(即呂理書之承受訴訟人) 呂蘭君(即呂理書之承受訴訟人) 1000/200382   58 蔡汶錡（兼呂賴明月、呂秋美、呂學源之承當訴訟人） 呂學墩(即呂理會之承受訴訟人)、邱呂淑娥(即呂理會之承受訴訟人)、呂春吟(即呂理會之承受訴訟人)、呂宜貞(即呂理會之承受訴訟人)、呂紹華(即呂理會之承受訴訟人) 2520/33397 原共有人呂理會於103年3月12日死亡，由其繼承人呂學墩、邱呂淑娥、呂春吟、呂宜貞、呂紹華承受訴訟，並於108年9月18日辦理繼承登記。上5人於109年7月28日以買賣為原因，將上開應有部分移轉登記予蔡汶錡。蔡汶錡雖於110年4月15日聲請承當訴訟（見本院卷四第19頁），但並未提出上5人同意其承當訴訟之證明，尚不生承當訴訟效力（本院106年法律座談會民事類提案第25號意旨參照）。  59 林冠佑 呂燈松 1100/33397 呂燈松於110年5月10日以買賣為原因，將其應有部分1100/33397移轉登記予林冠佑。  60 呂學源（即呂川之承受訴訟人） 呂學源（即呂川之承受訴訟人） 630/33397 原共有人呂川（應有部分630/33397）於109年4月8日死亡，由其繼承人呂學源承受訴訟，並於110年7月7日辦理繼承登記。 
附表四（000地號土地共有人應有部分或權利範圍比例）：
編號   共  有  人    當  事  人  權 利 範 圍             備                註  1 呂理順 呂理順 420/33397   2 呂學興 呂學興 700/33397   3 呂理賢 呂陳麗香（即呂理賢之承受訴訟人）、呂學鎮（即呂理賢之承受訴訟人）、呂鎮邦（即呂理賢之承受訴訟人） 420/33397 呂理賢於110年10月3日死亡，其應有部分420/33397應由繼承人呂陳麗香、呂學鎮、呂鎮邦3人辦理繼承登記後公同共有。  4 呂理朝（兼呂邱完、呂素娥之承受訴訟人） 呂理朝（兼呂邱完、呂素娥之承受訴訟人） 420/33397   5 呂理煉（兼呂邱完、呂素娥之承受訴訟人） 呂理煉（兼呂邱完、呂素娥之承受訴訟人） 420/33397   6 呂芳龍 呂芳龍 1512/33397   7 呂芳豊 呂芳豊 1512/33397   8 呂芳昌 呂芳昌 567/33397 呂芳昌之應有部分原為378/33397。又原共有人郭呂梅（應有部分189/33397）於99年3月15日死亡，其繼承人郭春發於99年5月10日辦理繼承登記後，於同年月20日以贈與為原因，將上開應有部分移轉登記予呂芳昌。合計應有部分567/33397。  9 呂學義 呂學義 420/33397   10 張呂玉里 張呂玉里 420/33397   11 呂春宜 呂春宜 420/33397   12 呂紀瑩 呂紀瑩 420/33397   13 呂榮治 呂榮治 100/14313   14 呂龍典 呂龍典 100/14313   15 呂耀裕 呂耀裕 100/14313   16 呂玉燕 呂玉燕 845/33397   17 呂啓榮 呂啓榮 12/4771   18 呂佩倩 呂佩倩 36/4771   19 呂佳樺 呂佳樺 12/4771   20 呂芳勝 呂芳勝 504/33397   21 呂寶金 呂寶金 252/33397   22 呂里城 呂里城 84/33397   23 呂金珠 呂金珠 84/33397   24 呂麗慧 呂麗慧 24/4771   25 呂素珠 呂素珠 72/4771   26 呂理發 呂理發 210/33397   27 呂學馫 呂學馫 630/33397   28 林麗純  林麗純 168/33397   29 呂學仁 呂學仁 135/9542 原共有人邱素芬（應有部分135/9542）於102年12月20日以贈與為原因，將上開應有部分移轉登記予呂學仁。  30 呂學棕 呂學棕 315/66794   31 呂學宏 呂學宏 100/14313   32 呂學明 呂學明 1412/66794   33 呂學全 (Z000000000) 呂學全 (Z000000000) 1412/66794   34 呂理枝（兼呂簡草之承受訴訟人） 呂理枝（兼呂簡草之承受訴訟人） 公同共有1260/33397 原共有人呂簡草（應有部分1260/33397）於102年6月24日死亡，由其繼承人呂理枝、呂理亨、呂理柳、呂美蓮、呂美玉（下稱呂理枝等5人）及呂文雄(Z000000000）承受訴訟，並於102年10月14日辦理繼承登記，公同共有上開應有部分。嗣呂文雄(Z000000000)於106年6月5日死亡，由其繼承人呂藍伴、呂佳娥、呂佳諭承受訴訟，並於107年5月28日辦理繼承登記，與呂理枝等5人公同共有上開應有部分。   35 呂理亨（兼呂簡草之承受訴訟人） 呂理亨（兼呂簡草之承受訴訟人）    36 呂理柳（兼呂簡草之承受訴訟人） 呂理柳（兼呂簡草之承受訴訟人）    37 呂美蓮（兼呂簡草之承受訴訟人） 呂美蓮（兼呂簡草之承受訴訟人）    38 呂美玉（兼呂簡草之承受訴訟人） 呂美玉（兼呂簡草之承受訴訟人）    39 呂藍伴（兼呂簡草、呂文雄之承受訴訟人） 呂藍伴（兼呂簡草、呂文雄之承受訴訟人）    40 呂佳娥（兼呂簡草、呂文雄之承受訴訟人） 呂佳娥（兼呂簡草、呂文雄之承受訴訟人）    41 呂佳諭（兼呂簡草、呂文雄之承受訴訟人） 呂佳諭（兼呂簡草、呂文雄之承受訴訟人）    42 呂學鎮 呂學鎮 210/33397   43 呂學金 呂學金 210/33397   44 陳義雲（兼陳穗華之承受訴訟人） 陳義雲（兼陳穗華之承受訴訟人） 48/4771 陳義雲之應有部分原為24/4771。又原共有人陳穗華（應有部分24/4771）於98年3月1日死亡，由其繼承人陳義雲承受訴訟，並於98年9月14日辦理繼承登記。合計應有部分48/4771。  45 陳薪宸（原名陳燕廳） 陳薪宸（原名陳燕廳） 24/4771   46 呂玉雲 呂玉雲 504/33397   47 高連發 高連發 297/4471 高連發之應有部分原為21/367，嗣於97年7月10日以贈與為原因，自彭貴鳳登記取得應有部分24/4771，合計應有部分297/4771。  48 呂翊嘉 呂翊嘉 504/33397   49 呂尤月珠 呂尤月珠 378/33397 原共有人呂芳秀於98年7月1日以夫妻贈與為原因，將其應有部分378/33397移轉登記予呂尤月珠。  50 呂文化（即呂芳獅之承受訴訟人） 呂文化（即呂芳獅之承受訴訟人） 378/133588 原共有人呂芳獅（應有部分378/33397）死亡後由其繼承人呂里貴、呂文化、呂里木、呂其翰承受訴訟，並於98年8月24日辦理繼承登記，應有部分各378/133588。   51 呂里木（即呂芳獅之承受訴訟人） 呂里木（即呂芳獅之承受訴訟人） 378/133588   52 呂其翰（即呂芳獅之承受訴訟人） 呂其翰（即呂芳獅之承受訴訟人） 378/133588   53 呂仰鎧（即呂理舜之承受訴訟人） 呂仰鎧（即呂理舜之承受訴訟人） 公同共有100/14313 原共有人呂理舜於98年12月8日將其應有部分100/14313信託登記予呂仰鎧、呂育宗，登記為公同共有。嗣呂理舜於98年11月26日死亡，由其繼承人呂仰鎧、呂育宗承受訴訟。  54 呂育宗（即呂理舜之承受訴訟人） 呂育宗（即呂理舜之承受訴訟人）    55 呂東星（即呂理蟬之承受訴訟人） 呂東星（即呂理蟬之承受訴訟人） 100/42939 原共有人呂理蟬（應有部分300/42939）於100年2月19日死亡後，由其繼承人呂東星、呂進通、呂學全（Z000000000）承受訴訟，並於100年9月2日辦理繼承登記，應有部分各100/42939。嗣呂學全(Z000000000)於106年11月2日以買賣為原因，將應有部分100/42939移轉登記予葉佳興。  56 呂進通（即呂理蟬之承受訴訟人） 呂進通（即呂理蟬之承受訴訟人） 100/42939   57 葉佳興 呂學全（Z000000000，即呂理蟬之承受訴訟人） 100/42939   58 林志隆(即林呂秀之承受訴訟人) 林志隆(即林呂秀之承受訴訟人) 84/33397 原共有人林呂秀（應有部分84/33397）於101年4月27日死亡，由其繼承人林志隆承受訴訟，並於同年6月21日辦理繼承登記。  59 張文錠（即呂沛珍之承受訴訟人） 張文錠（即呂沛珍之承受訴訟人） 6/4771 原共有人呂沛珍（應有部分24/4771）於102年5月1日死亡，由其繼承人張文錠、張菱恩、張瀞之、張博皓承受訴訟，並於同年12月5日辦理繼承登記。  60 張菱恩（即呂沛珍之承受訴訟人） 張菱恩（即呂沛珍之承受訴訟人） 6/4771   61 張瀞之（即呂沛珍之承受訴訟人） 張瀞之（即呂沛珍之承受訴訟人） 6/4771   62 張博皓（即呂沛珍之承受訴訟人） 張博皓（即呂沛珍之承受訴訟人） 6/4771   63 邱瀞瑩（即邱呂月西之承受訴訟人） 邱瀞瑩（即邱呂月西之承受訴訟人） 420/33397 邱呂月西於103年7月11日死亡，由其繼承人邱瀞瑩承受訴訟 ，並於103年12月8日辦理繼承登記。  64 吳宥蓁 吳宥蓁、呂輝龍（即呂學文之承受訴訟人）、高芳蘭 3192/33397 一、原共有人呂理會於103年3月12日死亡，由其繼承人呂學墩、邱呂淑娥、呂春吟、呂宜貞、呂紹華承受訴訟，並於108年9月18日辦理繼承登記。上5人於109年7月28日以贈與為原因，將上開應有部分移轉登記予吳宥蓁。吳宥蓁雖於110年4月14日聲請承當訴訟（見本院卷四第13頁），但並未提出上5人同意其承當訴訟之證明，尚不生承當訴訟效力（本院106年法律座談會民事類提案第25號意旨參照）。　  二、原共有人呂學文（420/133588）於105年3月22日死亡，由其繼承人呂輝龍承受訴訟，並於同年4月20日辦理繼承登記。呂輝龍於105年8月1日以贈與為原因，移轉登記上開應有部分予吳宥蓁。 三、高芳蘭於105年5月3日以贈與為原因，將其繼承自呂里華之應有部分252/33397移轉登記予吳宥蓁。　   65 呂學淵（Z000000000，即呂理鑼之承受訴訟人） 呂學淵（Z000000000，即呂理鑼之承受訴訟人） 1400/100191 呂理鑼於106年1月5日死亡，由其繼承人呂學淵（Z000000000）、呂學泉承受訴訟，並於106年7月17日辦理繼承登記，應有部分依序為1400/100191、700/100191。嗣呂學泉於108年3月11日死亡，由其繼承人呂致緯承受訴訟，並於108年4月24日辦理繼承登記。  66 呂致緯（即呂理鑼、呂學泉之承受訴訟人） 呂致緯（即呂理鑼、呂學泉之承受訴訟人） 700/100191   66 呂游秀英 呂游秀英(即呂進之承受訴訟人) 210/33397 原共有人呂進（應有部分210/33397）於106年8月22日死亡，由其繼承人呂游秀英承受訴訟，並於同年11月30日辦理繼承登記。  67 呂張盆（即呂理治之承受訴訟人） 呂張盆（即呂理治之承受訴訟人） 公同共有315/33397  原共有人呂理治（應有部分315/33397）於105年1月28日死亡，由其繼承人呂張盆、呂芳綺、呂秋華、呂秀芬、呂秀茹、呂恩賢承受訴訟，並於107年2月1日辦理繼承登記為公同共有。  68 呂芳綺（即呂理治之承受訴訟人） 呂芳綺（即呂理治之承受訴訟人）    69 呂秀芬（即呂理治之承受訴訟人） 呂秀芬（即呂理治之承受訴訟人）    70 呂恩賢（即呂理治之承受訴訟人） 呂恩賢（即呂理治之承受訴訟人）    71 呂秋華（即呂理治之承受訴訟人） 呂秋華（即呂理治之承受訴訟人）    72 呂秀茹（即呂理治之承受訴訟人） 呂秀茹（即呂理治之承受訴訟人）    74 高家涓（兼陳邦彥、陳邦典、呂邦琛、呂邦梁、王陳梅君、呂蘭君、呂柏旻之承當訴訟人） 高家涓（兼陳邦彥、陳邦典、呂邦琛、呂邦梁、王陳梅君、呂蘭君、呂柏旻之承當訴訟人） 11745/66794 一、呂理書於108年1月21日死亡，由其繼承人陳邦彥、陳邦典、呂邦琛、呂邦梁、王陳梅君、呂蘭君等6人承受訴訟，並於於108年6月13日辦理繼承登記。嗣上6人分別於109年4月14日、同年月15日以贈與為原因，將應有部分34668/200382移轉登記予高家涓。此部分已由高家涓承當訴訟。 二、原共有人呂芳獅（應有部分378/33397）死亡後由其繼承人呂里貴、呂文化、呂里木、呂其翰承受訴訟，並於98年8月24日辦理繼承登記，應有部分各378/133588。嗣呂里貴於106年12月5日死亡，由其繼承人呂柏旻承受訴訟，並於107年3月27日辦理繼承登記。呂柏旻於109年10月13日以贈與為原因，將上開應有部分移轉登記予高家涓。此部分已由高家涓承當訴訟。　   75 呂學淵 （Z000000000） 陳邦彥(即呂理書之承受訴訟人)、陳邦典(即呂理書之承受訴訟人)、呂邦琛(即呂理書之承受訴訟人)、呂邦梁(即呂理書之承受訴訟人)、王陳梅君(即呂理書之承受訴訟人)、呂蘭君(即呂理書之承受訴訟人) 1083/200382 呂理書於108年1月21日死亡，由其繼承人陳邦彥、陳邦典、呂邦琛、呂邦梁、王陳梅君、呂蘭君承受訴訟，並於108年6月13日辦理繼承登記。嗣上6人於109年4月15日以贈與為原因，將應有部分各1083/200382移轉登記予呂學淵(Z000000000)、呂文景、呂學昌、呂學良。  76 呂文景  1083/200382   77 呂學昌  1083/200382   78 呂學良  1083/200382   79 蔡文堯（即蔡呂紅桃之承受訴訟人） 蔡文堯（即蔡呂紅桃之承受訴訟人） 189/33397 原共有人蔡呂紅桃（應有部分189/33397）於110年2月19日死亡，由其繼承人蔡文堯承受訴訟，並於同年4月20日辦理繼承登記。  80 呂賴明月（即呂川之承受訴訟人） 呂賴明月（即呂川之承受訴訟人） 210/33397 原共有人呂川（應有部分630/33397）於109年4月8日死亡，由其繼承人呂賴明月、呂秋美、呂學源承受訴訟，並於110年7月7日辦理繼承登記。  81 呂學源（即呂川之承受訴訟人） 呂學源（即呂川之承受訴訟人） 210/33397   82 呂秋美（即呂川之承受訴訟人） 呂秋美（即呂川之承受訴訟人） 210/33397  
附表五之一(附圖編號000⑵部分）：
編號      共     有     人 分割後應有部分  1 呂淑花 1650/3510  2 呂理發 210/3510  3 呂淑鳳 550/3510  4 蕭銘鋒 1100/3510 
附表五之二(附圖編號000⑶部分）：
編號     共     有      人 分割後應有部分  1 呂學明 1/2  2 呂學全(Z000000000) 1/2 
附表五之三(附圖編號000⑷部分）：
編號     共     有     人 分割後應有部分  1 呂龍典 1400/77948  2 鄭源滄 3024/77948  3 呂耀裕 1400/77948  4 林麗純 1008/77948  5 呂文景 1200/77948  6  呂明男 1200/77948  7 呂育倫 1200/77948  8 呂學昌 600/77948  9 高連發 28000/77948  10 邱淑雲 840/77948  11 王文魁 11118/77948  12 呂學仁 420/77948  13 呂理銀 18144/77948  14 呂游秀英(即呂進之承受訴訟人) 1260/77948  15 陳邦彥(即呂理書之承受訴訟人) 1000/77948  16 陳邦典(即呂理書之承受訴訟人) 1000/77948  17 呂邦琛(即呂理書之承受訴訟人) 1000/77948  18 呂邦梁(即呂理書之承受訴訟人) 1000/77948  19 王陳梅君(即呂理書之承受訴訟人) 1000/77948  20 呂蘭君(即呂理書之承受訴訟人) 1000/77948  21 蔡文堯（即蔡呂紅桃之承受訴訟人） 1134/77948 
附表五之四(附圖編號000⑸部分）：
編號     共     有     人 分割後應有部分  1 林玉盆（兼呂學馫、呂仰鎧、呂育宗之承當訴訟人） 98522/139353  2 呂理煉（兼呂邱完、呂素娥之承受訴訟人） 3024/139353  3 呂理朝（兼呂邱完、呂素娥之承受訴訟人） 3024/139353  4 廖呂鳳嬌（兼呂邱完、呂素娥之承受訴訟人） 945/139353  5 洪秋子 28168/139353  6 蔡汶錡（兼呂賴明月、呂秋美、呂學源之承當訴訟人） 5670/139353 
附表六之一(附圖編號000部分）：　
編號     共     有     人 分割後應有部分  1 呂致緯（即呂理蟬之承受訴訟人） 18900/1130409  2 呂學淵（Z000000000，即呂理鑼之承受訴訟人） 37800/1130409  3 呂學興 56700/1130409  4 呂玉燕 68445/1130409  5 呂理枝（兼呂簡草之承受訴訟人） 公同共有102060/1130409  6  呂理亨（兼呂簡草之承受訴訟人）   7 呂理柳（兼呂簡草之承受訴訟人）   8 呂美蓮（兼呂簡草之承受訴訟人）   9 呂美玉（兼呂簡草之承受訴訟人）   10 呂藍伴（兼呂簡草、呂文雄之承受訴訟人）   11 呂佳娥（兼呂簡草、呂文雄之承受訴訟人）   12 呂佳諭（兼呂簡草、呂文雄之承受訴訟人）   13 呂翊嘉 40824/1130409  14 呂紀瑩 34020/1130409  15 邱瀞瑩 34020/1130409  16 張呂玉里 34020/1130409  17 呂東星（即呂理蟬之承受訴訟人） 6300/1130409  18 呂進通（即呂理蟬之承受訴訟人） 6300/1130409  19 葉佳興 6300/1130409  20 邱莊月梨 34020/1130409  21 呂燈松 89100/1130409  22 呂唐榮 16200/1130409  23 呂文雄(Z000000000) 16200/1130409  24 呂啓榮 6804/1130409  25 呂佳樺 6804/1130409  26 呂佩倩 6804/1130409  27 呂許秀蓉 6804/1130409  28 呂明娟 6804/1130409  29 林玉盆 18900/1130409  30 呂學馫 51030/1130409  31 呂理煉（兼呂邱完、呂素娥之承受訴訟人） 34020/1130409  32 呂理朝（兼呂邱完、呂素娥之承受訴訟人） 34020/1130409  33 蔡汶錡（兼呂賴明月、呂秋美、呂學源之承當訴訟人） 204120/1130409  34 呂學義 34020/1130409  35 呂理順 34020/1130409  36 呂學鎮 17010/1130409  37 呂學金 17010/1130409 38 呂學源（即呂川之承受訴訟人） 51030/1130409 
附表六之二(附圖編號000⑴部分）：
編號     共     有     人 分割後應有部分  1 呂淑花 1650/3510  2 呂理發 210/3510  3 呂淑鳳 550/3510  4 蕭銘鋒 1100/3510 
附表六之三（附圖編號000⑵部分）：
編號     共     有      人 分割後應有部分   1 呂學明 1/2  2 呂學全(Z000000000) 1/2 
附表六之四（附圖編號000⑶部分）：
編號     共     有     人 分割後應有部分  1 呂龍典 1400/18292  2 鄭源滄 3024/18292  3 呂耀裕 1400/18292  4 林麗純 1008/18292  5 呂文景 1200/18292  6 呂明男 1200/18292  7 呂育倫 1200/18292  8 呂學昌 600/18292  9 呂游秀英(即呂進之承受訴訟人) 1260/18292  10 陳邦彥(即呂理書之承受訴訟人) 1000/18292  11 陳邦典(即呂理書之承受訴訟人) 1000/18292  12 呂邦琛(即呂理書之承受訴訟人) 1000/18292  13 呂邦梁(即呂理書之承受訴訟人) 1000/18292  14 王陳梅君(即呂理書之承受訴訟人) 1000/18292  15 呂蘭君(即呂理書之承受訴訟人) 1000/18292 
附表七之一（附圖編號000⑴部分）：
編號     共     有     人 分割後應有部分  1 呂理發 1/2  2 呂游秀英 1/2 
附表七之二（附圖編號000⑵部分）：
編號     共     有     人 分割後應有部分  1 呂素珠 127008/5723256  2 呂致緯（即呂理鑼、呂學泉之承受訴訟人） 58800/5723256  3 呂學淵（Z000000000，即呂理鑼之承受訴訟人） 117600/5723256  4 呂學興 176400/5723256  5 呂玉燕 212940/5723256  6 呂里城 21168/5723256  7 林志隆(即林呂秀之承受訴訟人) 21168/5723256  8 呂金珠 21168/5723256  9 呂理枝（兼呂簡草之承受訴訟人） 公同共有317520/5723256  10 呂理亨（兼呂簡草之承受訴訟人）   11 呂理柳（兼呂簡草之承受訴訟人）   12 呂美蓮（兼呂簡草之承受訴訟人）   13 呂美玉（兼呂簡草之承受訴訟人）   14 呂藍伴（兼呂簡草、呂文雄之承受訴訟人）   15 呂佳娥（兼呂簡草、呂文雄之承受訴訟人）   16 呂佳諭（兼呂簡草、呂文雄之承受訴訟人）   17 呂翊嘉 127008/5723256  18 陳義雲（兼陳穗華之承受訴訟人） 84672/5723256  19 陳薪宸（原名陳燕廳） 42336/5723256  20 呂進通（即呂理蟬之承受訴訟人） 19600/5723256  21 呂東星（即呂理蟬之承受訴訟人） 19600/5723256  22 葉佳興 19600/5723256  23 高家涓（兼陳邦彥、陳邦典、呂邦琛、呂邦梁、王陳梅君、呂蘭君、呂柏旻之承當訴訟人） 1479870/5723256  24 呂麗慧 42336/5723256  25 呂啓榮 21168/5723256  26 呂佳樺 21168/5723256  27 呂佩倩 63504/5723256  28 呂芳昌 142884/5723256  29 呂尤月珠 95256/5723256  30 呂文化（即呂芳獅之承受訴訟人） 23814/5723256  31 呂里木（即呂芳獅之承受訴訟人） 23814/5723256  32 呂其翰（即呂芳獅之承受訴訟人） 23814/5723256  33 呂陳麗香（即呂理賢之承受訴訟人）、呂學政（即呂理賢之承受訴訟人）、呂鎮邦（即呂理賢之承受訴訟人） 105840/5723256  34 呂仰鎧（即呂理舜之承受訴訟人） 公同共有58800/5723256  35 呂育宗（即呂理舜之承受訴訟人）   36 呂學馫 158760/5723256  37 呂理煉（兼呂邱完、呂素娥之承受訴訟人） 105840/5723256  38 呂理朝（兼呂邱完、呂素娥之承受訴訟人） 105840/5723256  39 呂學義 105840/5723256  40 呂理順 105840/5723256  41 呂學鎮 52920/5723256  42 呂學金 52920/5723256  43 呂玉雲 127008/5723256  44 呂寶金 63504/5723256  45 張文錠（即呂沛珍之承受訴訟人） 10584/5723256  46 張菱恩（即呂沛珍之承受訴訟人） 10584/5723256  47 張瀞之（即呂沛珍之承受訴訟人） 10584/5723256  48 張博皓（即呂沛珍之承受訴訟人） 10584/5723256  49 呂春宜 105840/5723256  50 呂榮治 58800/5723256  51 呂芳勝 127008/5723256  52 呂學宏 58800/5723256  53 吳宥蓁 804384/5723256  54 呂賴明月（即呂川之承受訴訟人） 52920/5723256  55 呂學源（即呂川之承受訴訟人） 52920/5723256  56 呂秋美（即呂川之承受訴訟人） 52920/5723256 
附表七之三（附圖編號000⑶部分）：
編號     共     有     人 分割後應有部分  1 呂芳龍 9072/40648  2 呂芳豊 9072/40648  3 張呂玉里 2520/40648  4 呂紀瑩 2520/40648  5 呂龍典 1400/40648  6 呂耀裕 1400/40648  7 林麗純  1008/40648  8 呂學仁 2835/40648  9 呂學棕 945/40648  10 邱瀞瑩（即邱呂月西之承受訴訟人） 2520/40648  11 呂張盆（即呂理治之承受訴訟人） 公同共有1890/40648  12 呂芳綺（即呂理治之承受訴訟人）   13 呂秀芬（即呂理治之承受訴訟人）   14 呂恩賢（即呂理治之承受訴訟人）   15 呂秋華（即呂理治之承受訴訟人）   16 呂秀茹（即呂理治之承受訴訟人）   17  呂學淵 （Z000000000） 1083/40648  18  呂文景 1083/40648  19  呂學昌 1083/40648  20 呂學良 1083/40648  21 蔡文堯（即蔡呂紅桃之承受訴訟人） 1134/40648 
附表七之四（附圖編號000⑷部分）：
編號     共     有     人 分割後應有部分  1 呂學明 1/2  2 呂學全(Z000000000) 1/2